# 企业集团股份支付

提问人：jfjzxb 时间：2014-01-08 22:37:34
请教陈老师： 如果结算企业（母公司）以企业集团内其他企业的权益工具（例如：期权）结算，且接受服务企业（子公司）没有结算义务。 问题 1 ：母公司按现金结算，子公司按权益结算。请问母公司在个别报表上会计处理计算费用时，因为并不存在实际的现金增值权（我的理解是最终以期权结算），那么母公司在资产负债表日按什么计算？（难道按照期权在每个资产负债表日的公允价值计算） 问题 2 ：站在合并报表角度，该企业集团股份支付，属于权益结算，还是现金结算？ （我是外行，正在学习中{}，请多指教）

回答人：chenyiwei
1 、要结合具体的案例背景讨论，包括所涉及的企业之间的股权架构、所授予的期权的条款和条件等。不同的背景，其结果也可能有较大差异。 2 、如该母公司是以其合并报表范围内其他子公司的权益工具进行结算的，则合并报表层面整体表现为权益结算的股份支付。